【裁判字號】    99,台抗,668
【裁判日期】    990819
【裁判案由】    搶奪聲請具保停止羈押
【裁判全文】
最高法院刑事裁定              九十九年度台抗字第六六八號
抗  告  人  沈仲霖
上列抗告人因搶奪案件，不服台灣高等法院高雄分院中華民國九
十九年七月十六日駁回具保停止羈押之裁定（九十九年度聲字第
六七一號），提起抗告，本院裁定如下：
    主  文
抗告駁回。
    理  由
本件原裁定以抗告人因涉犯刑法第三百二十五條第一項之搶奪罪
嫌，前經原審法院訊問後，認其涉犯搶奪罪嫌重大，且有事實足
認有逃亡之虞，而有刑事訴訟法第一百零一條第一項第一款之情
形，非予羈押，顯難進行審判及執行，於民國九十九年六月三日
執行羈押。抗告人聲請意旨雖以其因涉犯搶奪案件，案發後即主
動到案說明，並坦承犯行，且無逃亡之虞，茲因未收到第一審法
院傳票而遭通緝羈押，參以大法官會議釋字第六六五號解釋意旨
，羈押之要件仍須審酌必要性及比例原則，抗告人既無逃亡之事
證，今突遭羈押，仍有其他事情及二名子女尚未安撫妥當，希望
給予自新機會，爰聲請具保停止羈押云云。然查抗告人於第一審
及原審法院審理時均坦承涉犯本件搶奪犯行，且抗告人經第一審
法院以搶奪罪判處有期徒刑一年六月後，已於原審法院審理時撤
回上訴，其所犯搶奪犯行業經法院判刑確定；又本件案發後，員
警根據被害人之指述及調閱監視錄影畫面，發現抗告人涉嫌搶奪
罪嫌重大，乃通知抗告人到案說明，惟抗告人於起訴後，經第一
審法院向抗告人之住居所合法傳拘未著，嗣經發布通緝後，於九
十九年四月四日緝獲到案，足見抗告人犯後確有逃亡之事實；佐
以抗告人亦無刑事訟訴法第一百十四條所列不得駁回其具保停止
羈押聲請之情形。抗告人羈押原因尚未消滅，仍有羈押之必要。
乃駁回抗告人具保停止羈押之聲請。經核尚無違誤。抗告意旨略
以：抗告人於台灣高雄地方法院檢察署檢察官偵訊時，即明確表
示應向高雄市○○區○○路一九五巷十三號二十樓之二十三號送
達訴訟文書；倘本案第一審法院疏未依上址寄送訴訟文書，而致
抗告人無從收受，是否能謂抗告人已經合法傳喚，因抗告人目前
仍在押，未能聲請閱卷，僅能為上開猜測；倘第一審法院確係將
訴訟文書送至抗告人陳明之上開地址，卻因大廈管理員為能依高
雄市獎勵及補償民眾協助警察逮捕人犯自治條例之規定領取獎金
，而與警察勾串（此事抗告人時有所聞），令抗告人受此不法侵
害，抗告人情何以堪；況抗告人僅經判處有期徒刑一年六月，並
非漫長刑期，實無逃避執行之必要，原裁定認抗告人有逃亡之事
實，確有再函查之必要，爰請為抗告人調查及調閱送達回證等相
關卷宗，以查明真相；另依刑事訴訟法第四百零八條第二項規定
：「原審法院認為抗告有理由者，應更正其裁定；認為全部或一
部無理由者，應於收受抗告書狀後三日內，送交抗告法院，並得
添具意見書。」原審法院未添具意見書，亦有違背法律規定等語
。惟按被告是否合於刑事訴訟法第一百零一條各款所列舉之羈押
原因及有無羈押之必要性，係由事實審法院就具體個案之進行情
形，依職權衡酌。苟其此項裁量、判斷，未悖乎通常一般之人日
常生活經驗之定則或論理法則，復已於裁定書內論其何以作此
判斷之依據及理由，即不得任意指摘其為違法並據為提起抗告之
合法理由。本件原審法院以抗告人因涉犯刑法第三百二十五條第
一項之搶奪罪嫌重大，且有事實足認有逃亡之虞，而有刑事訴訟
法第一百零一條第一項第一款之情形，非予羈押，顯難進行審判
及執行之情形，於九十九年六月三日裁定羈押，並已確定，自不
容抗告人再事爭執。又原裁定認抗告人羈押之原因尚未消滅，仍
有羈押之必要，已明其所憑之依據及認定之理由，核屬原審法
院裁量權之自由行使，自無違法可言。至刑事訴訟法第四百零八
條第二項係規定原審法院「得」添具意見書，而非「應」添具意
見書，原審法院未添具意見書自無違背法律規定。再者，本案業
經確定，抗告人已於九十九年八月十二日送監執行，有台灣高等
法院在監在押全國紀錄表可稽。抗告意旨並未提出具體或合理懷
疑之事證，空言質疑（即「倘……」）原裁定違法，難認有理由
，應予駁回。
據上論結，應依刑事訴訟法第四百十二條，裁定如主文。
中    華    民    國  九十九  年    八    月   十九   日
                      最高法院刑事第十三庭
                          審判長法官  賴  忠  星  
                                法官  呂  丹  玉  
                                法官  吳      燦  
                                法官  蔡  名  曜  
                                法官  葉  麗  霞  
本件正本證明與原本無異
                                      書  記  官  
中    華    民    國  九十九  年    八    月  二十四  日
                                                      Ｅ

司法院資訊處製作；財團法人民間司法改革基金會備份。
